臺灣臺中地方法院刑事判決
110年度訴緝字第136號
公  訴  人  臺灣臺中地方檢察署檢察官
被      告  吳柏諺



上列被告因詐欺案件，經檢察官提起公訴（106年度偵字第26585
號、107年度偵字第1931號、第7757號、第10864號），被告於準
備程序就被訴事實為有罪之陳述，本院合議庭裁定由受命法官獨
任進行簡式審判程序，並判決如下:
    主    文
乙○○犯如附表「罪名及宣告刑」欄所示之罪，分別處如附表「罪
名及宣告刑」欄所示之刑。應執行有期徒刑貳年。
    犯罪事實
一、乙○○於民國106 年8 月中旬，介紹而加入年籍、 姓名不詳
    、綽號「老虎」、「阿倫」、温曜麟等成年人所組成之三人
    以上，以實施詐術為手段，所組成具有持續性及牟利性之有
    結構性詐欺車手集團組織，其負責詐欺集團取得被害人匯款
    金額後，以詐欺集團成員交付之金融卡領取詐騙金額即俗稱
    「車手」之工作，報酬為每天新臺幣1000元。乙○○及「老虎
    」、「阿倫」、温曜麟及該詐欺集團之其他成員，基於三人
    以上共同犯詐欺取財罪之犯意聯絡，以如附表所示之
    方式，向附表所示之人施以詐術，致渠等陷於錯誤，而於附
    表所示之時間，匯款如如附表所示之金額至附表所示之帳戶
    內。俟機房詐騙人員確認上開相關詐騙款項均已入帳後，即
    通知「老虎」，並由「阿倫」將金融卡以面交方式交付與吳
    柏諺，温曜麟、乙○○便依集團成員之指示，於附表所示之
    提款時間、地點，自附表之帳戶，提領附表所示之金額，再
    於不詳地點，將款項交給「老虎」。嗣經警循線查悉上情。
二、案經己○○、簡碧樁、丁○○、甲○○、辛○○訴請臺中市
    政府警察局第五分局報告及彰化縣警察局彰化分局報告臺灣
    彰化地方檢察署陳請臺灣高等檢察署臺中檢察分署移轉臺灣
    臺中地方檢察署檢察官偵查起訴。 
    理    由
一、本件被告乙○○所犯係死刑、無期徒刑、最輕本刑為3 年以上
    有期徒刑以外之罪，其於準備程序中就被訴事實為有罪之陳
    述，經告知簡式審判程序之旨，並聽取當事人之意見後，本
    院合議庭認為適宜行簡式審判程序，爰依刑事訴訟法第273 
    條之1 第1 項規定裁定由受命法官獨任進行簡式審判程序。
    又簡式審判程序之證據調查，依刑事訴訟法第273 條之2規
    定，不受同法第159 條第1 項審判外陳述排除之限制，故卷
    內所列之各項證據，自得作為證據，先予敘明。
二、訊據被告對上開加重詐欺行為等節均坦承不諱，核與同案被
    告温曜麟、證人即告訴人己○○、簡碧樁、丁○○、甲○○、辛○○
    、證人吳沅諼證述相符，並有凱基商業銀行股份有限公司10
    6 年10月23日凱銀集作字第10600010905 號函暨所附相關資
    料、臺灣中小企業銀行岡山分行106 年11月9 日106 岡山字
    第53102 號函暨所附相關資料、中華郵政股份有限公司106 
    年10月24日儲字第1060223832號函暨所附相關資料、彰化商
    業銀行岡山分行106 年10月26日彰岡字第1060322 號函暨所
    附相關資料、偵查報告、車輛詳細資料報表、車行紀錄、臺
    灣臺中地方檢察署扣押物品目錄表、彰化商業銀行股份有限
    公司106 年12月6 日彰作管字第10620006465 號函暨所附相
    關資料、凱基商業銀行股份有限公司106 年12月5 日凱銀集
    作字第10600014017 號函暨所附相關資料、提領明細、熱點
    資料案件詳細列表、監視器錄影畫面翻拍照片45張、比對照
    片在卷可查。又就告訴人丁○○部分，有匯款申請書、簡訊翻
    拍照片、臺北市政府警察局大同分局重慶北路派出所陳報單
    、受理各類案件紀錄表、受理刑事案件報案三聯單、受理詐
    騙帳戶通報警示簡便格式表、金融機構聯防機制通報單、內
    政部警政署反詐騙案件紀錄表各1 份；就告訴人甲○○部分，
    有存款憑條2 張、苗栗縣警察局竹南分局造橋派出所受理各
    類案件紀錄表、受理刑事案件報案三聯單、受理詐騙帳戶通
    報警示簡便格式表、金融機構聯防機制通報單、內政部警政
    署反詐騙案件紀錄表各1 份；就告訴人庚○○部分，有匯出匯
    款憑證、新北市政府警察局蘆洲分局延平派出所陳報單、受
    理各類案件紀錄表、受理刑事件報案三聯單、金融機構聯防
    機制通報單、受理詐騙帳戶通報警示簡便格式表、內政部警
    政署反詐騙案件紀錄表各1 份；就告訴人己○○部分，有高雄
    市政府警察局小港分局桂陽路派出所陳報單、受理刑事案件
    報案三聯單、受理詐騙帳戶通報警示簡便格式表、內政部警
    政署反詐騙案件紀錄表、匯款申請書暨取款憑條、受理各類
    案件紀錄表、金融機構聯防機制通報單各1 份；就告訴人辛○○部分，有匯款申請書、臺北市政府警察局信義分局六張犁
    派出所陳報單、受理各類案件紀錄表、受理刑事案件報案三
    聯單、受理詐騙帳戶通報警示簡便格式表、內政部警政署反
    詐騙案件紀錄表各1 份等在卷可稽。足見被告之自白與事實
    相符，堪以採信。本案事證明確，被告犯行均應堪認定，應
    依法論罪科刑。
三、論罪科刑
  ㈠按組織犯罪防制條例於106 年4 月19日修正後，第2 條規定
    ：「本條例所稱犯罪組織，指三人以上，以實施強暴、脅迫
    、詐欺、恐嚇為手段或最重本刑逾5 年有期徒刑之罪，所組
    成具有持續性及牟利性之有結構性組織」、「前項有結構性
    組織，指非為立即實施犯罪而隨意組成，不以具有名稱、規
    約、儀式、固定處所、成員持續參與或分工明確為必要」，
    該條第1 項中之「具有持續性『及』牟利性之有結構性組織
    」，又於107 年1 月3 日修正為「具有持續性『或』牟利性
    之有結構性組織」，亦即原本構成犯罪組織要件需持續性及
    牟利性兼備，修正後僅須具備「持續性」或「牟利性」其中
    一要件即可。比較新舊法結果，自以修正前即106 年4 月19
    日修正之組織犯罪防制條例第2 條第1 項之規定有利於被告
    。依刑法第2 條第1 項前段之規定，本件應適用修正前之組
    織犯罪防制條例第2 條第1 項之規定，合先敘明。是核被告
    就如附表編號1 所示犯行，係犯修正前組織犯罪防制條例第
    3 條第1 項後段之參與犯罪組織罪、刑法第339 條之4 第1 
    項第2 款之加重詐欺取財罪及洗錢防制法第14條第1 項之一
    般洗錢罪；就附表編號2 至5所為，均係犯刑法第339 條之4
     第1 項第2 款之三人以上共同犯詐欺取財罪及洗錢防制法
    第14條第1 項之一般洗錢罪。公訴意旨雖漏未論及被告涉犯
    洗錢防制法第14條第1 項之一般洗錢罪，然經本院已當庭告
    知此部分罪名，自無礙於被告防禦權之行使，附此敘明。
  ㈡按刑法上一行為而觸犯數罪名之想像競合犯存在之目的，在
    於避免對於同一不法要素予以過度評價。自然意義之數行為
    ，得否評價為法律概念之一行為，應就客觀構成要件行為之
    重合情形、主觀意思活動之內容、所侵害之法益與行為間之
    關連性等要素，視個案情節依社會通念加以判斷。刑法刪除
    牽連犯之規定後，原認屬方法目的或原因結果，得評價為牽
    連犯之二犯罪行為間，如具有局部之同一性，或其行為著手
    實行階段可認為同一者，得認與一行為觸犯數罪名之要件相
    侔，依想像競合犯論擬。倘其實行之二行為，無局部之重疊
    ，行為著手實行階段亦有明顯區隔，依社會通念難認屬同一
    行為者，應予分論併罰。因而，行為人以一參與詐欺犯罪組
    織，並分工加重詐欺行為，同時觸犯參與犯罪組織罪及加重
    詐欺取財罪，雖其參與犯罪組織之時、地與加重詐欺取財之
    時、地，在自然意義上非完全一致，然二者仍有部分合致，
    且犯罪目的單一，依一般社會通念，認應評價為一罪方符合
    刑罰公平原則，應屬想像競合犯，如予數罪併罰，反有過度
    評價之疑，實與人民法律感情不相契合；又加重詐欺罪係侵
    害個人財產法益之犯罪，其罪數計算，以被害人數、被害次
    數之多寡，決定其犯罪之罪數；核與參與犯罪組織罪之侵害
    社會法益，因應以行為人所侵害之社會全體利益為準據，認
    定係成立一個犯罪行為，有所不同。是以倘若行為人於參與
    犯罪組織之繼續中，先後加重詐欺數人財物，因行為人僅為
    一參與組織行為，侵害一社會法益，應僅就首次犯行論以參
    與犯罪組織罪及加重詐欺罪之想像競合犯，而其後之犯行，
    乃為其參與組織之繼續行為，為避免重複評價，當無從將一
    參與犯罪組織行為割裂再另論一參與犯罪組織罪，而與其後
    所犯加重詐欺罪從一重論處之餘地（最高法院107 年度台上
    字第1066號刑事判決意旨參照）。依上開判決意旨，發起、
    主持、操縱、指揮、參與犯罪組織罪與首次詐欺取財罪間，
    具有想像競合犯之裁判上一罪關係，應從一重處斷，並與其
    餘各次詐欺取財罪分論併罰。起訴書記載均應予分論併罰，
    即有未洽。是以，被告就如附表一編號1 所示犯行，有想像
    競合犯之裁判上一罪關係，應從一重之加重詐欺取財罪處斷
    。另加重詐欺罪係侵害個人財產法益之犯罪，其罪數計算，
    以被害人數決定其犯罪之罪數，故被告本件所犯加重詐欺取
    財罪數，自應以被害人數計算。是被告就如附表所示各次犯
    行，應分論併罰。
  ㈢被告於如附表所示時間、地點，持提款卡操作自動櫃員機而
    就同一被害人有多次提領詐得之款項，各次行為之時間密接
    ，主觀上係基於同一詐欺之單一犯意而為，在客觀上，各行
    為之獨立性極為薄弱，依一般社會健全觀念，在時間差距上
    ，難以強行分開，在刑法評價上，視各為數個舉動之接續施
    行，為包括之一行為，就多次提領同一被害人匯入款項之行
    為，均應論以接續犯之一罪。
  ㈣被告與同案被告温曜麟、「老虎」及所屬詐欺集團之其他成
    員間，就本案犯行均有犯意聯絡及行為分擔，為共同正犯。
  ㈤起訴書雖認被告前於100年間，因違反毒品危害防制條例等案
    件，經臺灣高等法院臺中分院100年度上訴字第2144號判決
    判處有期徒刑2年8月，共3罪、1年8月確定；又於100年間，
    因偽造文書案件，經臺灣高雄地方法院100年度訴字第726號
    判決判處有期徒刑1年8月確定；另於101年間，因公共危險
    案件，經本院101年度簡字729號判決判處有期徒刑4月確定
    ；再於102年間，因妨害性自主案件，經臺灣彰化地方法院1
    02年度侵訴字第55號判決判處有期徒刑5月，共3罪確定。上
    開案件，經臺灣彰化地方法院102年度聲字第1570號裁定定
    應執行有期徒刑5年10月確定，於104年10月22日縮短刑期假
    釋出監，於106年6月29日期滿未經撤銷，視為執行完畢，又
    於5 年內故意再犯本件有期徒刑以上之罪，應構成累犯而加
    重其刑等語。惟查：被告所犯上開案件，其假釋復經撤銷而
    於110年9月13日入監執行殘刑等情，有臺灣高等法院被告前
    案紀錄表1 份在卷可參，是以，被告所為之本案犯行不構成
    累犯，起訴書請求將被告依累犯規定加重其刑等語，容有誤
    會，附此敘明。
  ㈥按想像競合犯之處斷刑，本質上係「刑之合併」，其所謂從
    一重處斷，乃將想像競合犯組成之評價上數罪，合併為科刑
    一罪，其所對應之刑罰，亦合併其評價上數罪之數法定刑，
    而為一個處斷刑。易言之，想像競合犯侵害數法益者皆成立
    犯罪，論罪時必須輕、重罪併舉論述，同時宣告所犯各罪名
    ，包括各罪有無加重、減免其刑之情形，亦應說明論列，量
    刑時併衡酌輕罪部分量刑事由，評價始為充足，然後依刑法
    第55條前段規定「從一重處斷」，非謂對於其餘各罪可置而
    不論。因此，法院決定處斷刑時，雖以其中最重罪名之法定
    刑，做為裁量之準據，惟於裁量其輕重時，仍應將輕罪合併
    評價在內（最高法院108年度台上字第4405 號、第4408號判
    決意旨參照）。被告於審判中坦承上開一般洗錢罪之犯行，
    原均應依上開規定減輕其刑，惟被告所犯之一般洗錢罪係屬
    想像競合犯之輕罪，均已從一重之3人以上共同犯詐欺取財
    罪處斷，無從逕依上開規定減輕其刑，惟本院於量刑時，仍
    併予審酌上開減刑事由，附此敘明。
  ㈦爰審酌被告正值青壯，不思以正當途徑獲取金錢，為牟取不
    法利益，加入詐欺集團擔任車手工作，提款受害人受騙款項
    ，並將所得轉交上手，動機不良，手段非議，法治觀念偏差
    ，危害社會治安；告訴人等人遭詐騙之金額非微；自陳學歷
    為高中畢業、工作為水電工、經濟狀況勉持之智識水準及生
    活狀況；在本案中非居於主導地位；犯後坦承犯行，並與告
    訴人庚○○達成調解，有本院110年度中司刑移調字第1562號
    調解程序筆錄1份在卷可憑，態度尚可等一切情狀，分別量
    處如主文所示之刑並定其應執行之刑。
  ㈧按組織犯罪防制條例第3 條第3 項強制工作規定，經大法官
    字第812號解釋違憲而施其效力，故未對被告諭知強制工作
    ，附此敘明。
  ㈨沒收部分：
    ⒈按犯罪所得，屬於犯罪行為人者，沒收之。但有特別規定
      者，依其規定；前二項之沒收，於全部或一部不能沒收或
      不宜執行沒收時，追徵其價額，刑法第38條之1 第1項 、
      第3 項、第5 項分別定有明文。又於2 人以上共同實行犯
      罪之情形，固基於責任共同原則，共同正犯應就全部犯罪
      結果負其責任，然於集團性犯罪，其各成員有無不法所得
      ，未必盡同，如因其組織分工，彼此間犯罪所得分配懸殊
      ，而若分配較少甚或未受分配之人，仍應就全部犯罪所得
      負連帶沒收追繳之責，超過其個人所得之剝奪，無異代替
      其他參與者承擔刑罰，違反罪刑法定原則、個人責任原則
      以及罪責相當原則；故共同正犯犯罪所得之沒收或追徵，
      應就各人所分得之數為之。查被告自陳為本案犯行並未領
      得任何報酬，且所領取款項均交回上手，是依上開說明，
      爰不予以宣告沒收犯罪所得。
    ⒉按除有其他特別規定者外，犯罪工具物必須屬於被告所有
      ，或被告有事實上之處分權時，始得在該被告罪刑項下諭
      知沒收；至於非所有權人，又無共同處分權之共同正犯，
      自無庸在其罪刑項下諭知沒收（最高法院107 年度台上字
      第1109號刑事判決參照），被告用以為本案領款之提款卡
      ，然已繳回與上手而未據扣案，此節業被告陳述在卷，被
      告對該等物品已無處分權，故不予宣告沒收，附此敘明。
據上論斷，應依刑事訴訟法第273 條第1 項、第299 條第1 項前
段，修正前組織犯罪防制條例第3 條第1 項後段，洗錢防制法第
14條第1 項，刑法第11條、第28條、第339 條之4 第1 項第2 款
、第55條前段、第51條第5 款，刑法施行法第1 條之1 第1 項，
判決如主文。
本案經檢察官丙○○提起公訴，檢察官戊○到庭執行職務。
中　　華　　民　　國　　111 　年　　1 　　月　　24　　日
                  刑事第十九庭  法  官  林雷安
以上正本證明與原本無異。
如不服本判決應於收受判決後20日內向本院提出上訴書狀，並應
敘述具體理由；其未敘述上訴理由者，應於上訴期間屆滿後20日
內向本院補提理由書（均須按他造當事人之人數附繕本）「切勿
逕送上級法院」。
告訴人或被害人如不服判決，應備理由具狀向檢察官請求上訴，
上訴期間之計算，以檢察官收受判決正本之日起算。
                                書記官  黃英寬
中　　華　　民　　國　　111 　年　　1 　　月　　24　　日
附錄論罪科刑法條
修正前組織犯罪防制條例第3條
發起、主持、操縱或指揮犯罪組織者，處 3 年以上 10 年以下
有期徒刑，得併科新臺幣 1 億元以下罰金；參與者，處 6 月以
上 5 年以下有期徒刑，得併科新臺幣 1 千萬元以下罰金。但參
與情節輕微者，得減輕或免除其刑。

洗錢防制法第14條
有第二條各款所列洗錢行為者，處7年以下有期徒刑，併科新臺
幣5百萬元以下罰金。
前項之未遂犯罰之。
前二項情形，不得科以超過其特定犯罪所定最重本刑之刑。

中華民國刑法第339條之4
犯第339條詐欺罪而有下列情形之一者，處1年以上7年以下有期
徒刑，得併科1百萬元以下罰金：
一、冒用政府機關或公務員名義犯之。
二、三人以上共同犯之。
三、以廣播電視、電子通訊、網際網路或其他媒體等傳播工具，
    對公眾散布而犯之。
前項之未遂犯罰之。

附表
編號 被害人 詐      騙      方    法 匯款帳戶 提領地點 提領時間（民國） 實際提領金額（新臺幣） 實際提領人 罪名及宣告刑 1 甲○○ 由該詐騙集團某成員於106 年8月16日8 時許，撥打電話予甲○○，佯為其同事詹振芳，欲向其借款云云，致其陷於錯誤，遂依指示，於同日11時9 分起至13時34分許止，分別至苗栗縣苗栗市中正路第一銀行苗栗分行、臺灣中小企業銀行苗栗分行，以ATM轉帳3 萬元及臨櫃匯款6 萬元、4 萬元之方式，共轉帳13萬至右列帳戶。 黃佩雯申辦之臺灣中小企業銀行帳號00000000000號帳戶 彰化縣○○市○○路0 段000 號7-11統一便利商店沓澤門市 106 年8月16日11時23分許 2萬元 乙○○ 乙○○三人以上共同犯詐欺取財罪，處有期徒刑壹年肆月。     彰化縣○○市○○路0 段000 號7-11統一便利商店沓澤門市 106 年8月16日11時25分許 2萬元 乙○○      彰化縣○○市○○○路00○00號7-11統一便利商店彰強門市自動櫃員機 106 年8月16日11時48分許 2萬元 温曜麟      彰化縣○○市○○路0 段000 號台電彰化區營業處自動櫃員機 106 年8月16日12時20分許 3000元 温曜麟      彰化縣○○市○○路0 段000 號台電彰化區營業處自動櫃員機 106 年8月16日12時21分許 5000元 温曜麟      彰化縣○○市○○路0 段000 號台電彰化區營業處自動櫃員機 106 年8月16日12時22分許 1000元 温曜麟      彰化縣○○市○○路0 段000 號三信銀行彰化分行自動櫃員機 106 年8月16日17時26分許 1萬元 温曜麟      彰化縣○○市○○路0 段000 號三信銀行彰化分行自動櫃員機 106 年8月16日17時27分許 1000元 温曜麟  2 丁○○ 詐欺集團成員於106 年8 月15日9 時55分許，撥打電話與丁○○，佯稱係其姪子陳裕仁，欲向其借款云云，致其陷於錯誤，遂依其指示而於翌日（16日）12時24分許至位於臺北市大同區大龍峒郵局，以臨櫃匯款方式，轉帳8萬元至右列帳戶。 洪韋翔申辦之中華郵政股份有限公司燕巢郵局00000000000000號帳戶 彰化縣○○市○○路0 段000 號彰化府前郵局自動櫃員機 106 年8月16日12時43分許 4萬元 温曜麟 乙○○三人以上共同犯詐欺取財罪，處有期徒刑壹年肆月。     彰化縣○○市○○路000 號彰化光復路郵局自動櫃員機 106 年8月16日12時59分許 2萬元       彰化縣○○市○○路000 號彰化過溝仔郵局自動櫃員機 106 年8月16日13時11分許 1萬元       彰化縣○○市○○路000 號彰化過溝仔郵局自動櫃員機 106 年8月16日13時12分許 5000元       彰化縣○○市○○街000號彰化永安街郵局自動櫃員機 106 年8月16日13時21分 5000元       彰化縣○○市○○街000號彰化永安街郵局自動櫃員機 106 年8月16日16時37分 1萬元       彰化縣○○市○○街000號彰化永安街郵局自動櫃員機 106 年8月16日16時38分許 1000元       彰化縣○○市○○路000 號彰化西門郵局自動櫃員機 106 年8月16日17時31分許 1萬元       彰化縣○○市○○路000 號彰化西門郵局自動櫃員機 106 年8月16日17時32分許 5000元       彰化縣○○市○○路000 號彰化西門郵局自動櫃員機 106 年8月16日17時33分許 3000元   3 庚○○ 詐騙集團某成員於106 年8 月16日11時20分許，撥打電話予庚○○，佯稱係其姪子，欲向其借款云云，致其陷於錯誤，遂依指示，於同日12時許，至新北市○○區○○路00號國泰世華商業銀行蘆洲分行，以臨櫃匯款之方式，轉帳30萬至右列帳戶。 莊維辰申辦之凱基商業銀行永康分行帳號000000000000號帳戶 彰化縣○○市○○路000 ○0 號陽信銀行彰化分行自動提款機 106 年8月16日14時13分許 3萬元 温曜麟 乙○○三人以上共同犯詐欺取財罪，處有期徒刑壹年貳月。     彰化縣○○市○○路000 ○0 號陽信銀行彰化分行自動提款機 106 年8月16日14時14分許 3萬元       彰化縣○○市○○路000 ○0 號陽信銀行彰化分行自動提款機 106 年8月16日14時15分許 3萬元       彰化縣○○市○○路000 ○0 號陽信銀行彰化分行自動提款機 106 年8月16日14時16分許 3萬元       彰化縣○○市○○路000 ○0 號陽信銀行彰化分行自動提款機 106 年8月16日14時17分許 3萬元       彰化縣○○市○○路000 號合作金庫商業銀行彰化分行自動提款機（此部分起訴書有誤載，應予更正） 106 年8月16日14時29分許（此部分起訴書有誤，應予更正） 2萬元（此部分起訴書有誤載，應予更正）       彰化縣○○市○○路000 號合作金庫商業銀行彰化分行自動提款機（此部分起訴書有誤載，應予更正） 106 年8月16日14時30分許（此部分起訴書有誤，應予更正） 2萬元（此部分起訴書有誤載，應予更正）       彰化縣○○市○○路000 號合作金庫商業銀行彰化分行自動提款機（此部分起訴書有誤載，應予更正） 106 年8月16日14時30分許（此部分起訴書有誤，應予更正） 1萬元（此部分起訴書有誤載，應予更正）   4 己○○ 該詐騙集團某成員於106 年8 月22日8 時許，撥打電話予己○○，佯稱係其友人黃讚福，欲向其借款云云，致其陷於錯誤，遂依指示，於同日14時許，至高雄市前鎮區大眾商業銀行前鎮分行，以臨櫃匯款之方式，轉帳18萬至右列帳戶。 鄭宗仁申辦之台新銀行北大分行帳號00000000000000號帳戶 臺中市○○區○○路0 段000 號新光銀行松竹分行 106 年8月22日14時34分許 2萬元 温曜麟 乙○○三人以上共同犯詐欺取財罪，處有期徒刑壹年肆月。     臺中市○○區○○路0 段000 號新光銀行松竹分行 106 年8月22日14時35分許 2萬元       臺中市○○區○○路0 段000 號新光銀行松竹分行 106 年8月22日14時35分許 2萬元       臺中市○○區○○路0 段000 號新光銀行松竹分行 106 年8月22日14時36分許 2萬元       臺中市○○區○○路0 段000 號新光銀行松竹分行 106 年8月22日14時36分許 2萬元       臺中市○○區○○路0 段000 號新光銀行松竹分行 106 年8月22日14時37分許 2萬元       臺中市○○區○○路0 段000 號新光銀行松竹分行 106 年8月22日14時38分許 2萬元   5 辛○○ 詐騙集團某成員於106 年8 月16日12時30分許，撥打電話予辛○○，佯稱係其外甥，欲向其借款云云，致其陷於錯誤，遂依指示，於同日13時30分許，至臺北市○○區○○路0 段000 號板信銀行信義分行，以臨櫃匯款之方式，轉帳30萬至右列帳戶。 黃佩雯申辦之彰化銀行岡山分行帳號00000000000000號帳戶 彰化縣○○市○○路0 段000 號三信銀行彰化分行自動櫃員機 106 年8月16日15時24分許 2萬元 温曜麟 乙○○三人以上共同犯詐欺取財罪，處有期徒刑壹年陸月。     彰化縣○○市○○路0 段000 號三信銀行彰化分行自動櫃員機 106 年8月16日15時25分許 2萬元       彰化縣○○市○○路0 段000 號三信銀行彰化分行自動櫃員機 106 年8月16日15時25分許 2萬元       彰化縣○○市○○路0 段000 號三信銀行彰化分行自動櫃員機 106 年8月16日15時26分許 2萬元       彰化縣○○市○○路0 段000 號三信銀行彰化分行自動櫃員機 106 年8月16日15時26分許 2萬元       彰化縣○○市○○路0 段000 號三信銀行彰化分行自動櫃員機 106 年8月16日15時27分許 2萬元       彰化縣○○市○○路0 段000 號三信銀行彰化分行自動櫃員機 106 年8月16日15時28分許 2萬元